# 请教陈版购买子公司固定资产入账价值问题

提问人：Jingle_ 时间：2016-11-30 11:13:27
我公司购买了子公司的一批设备，子公司以购买时点的资产账面价值（原值-累计折旧）作为开票金额卖到集团，集团在入账时固定资产原值应当以开票金额作为原值吗？

回答人：chenyiwei
如无特殊情况（如内部交易作价显失公允），母公司应以子公司开票金额（不含可抵扣的增值税）作为取得该批设备的入账价值。但在合并报表层面，在抵消内部交易未实现损益之后，还应把该批设备的原值和累计折旧予以恢复原样。

提问人：luokeren1989 时间：2016-12-09 14:47:23
我感觉如果支付价款与子公司开发票相同，应按照子公司发票金额直接作为新购固定资产入账并确认适当的折旧期限。但是合并报表如何处理，请教陈班

回答人：chenyiwei
可以这样理解，合并报表层面恢复原有的原值和累计折旧，列报方式不变。为了简化，子公司层面可以继续沿用母公司层面原先的每月折旧计提金额。